【裁判字號】    97,交聲,163
【裁判日期】    970227
【裁判案由】    違反道路交通管理處罰條例聲明異議
【裁判全文】
臺灣士林地方法院交通事件裁定
原處分機關  高雄市政府交通局
異  議  人
即受處分人  乙○○
上列異議人即受處分人因違反道路交通管理處罰條例事件，對於
高雄市政府交通局於中華民國96年10月15日所為之處分（原處分
案號：高市府交裁字第裁32-C00000000號、第裁32-C00000000號
）向臺灣高雄地方法院聲明異議，經該法院裁定諭知管轄錯誤，
並移送本院審理（臺灣高雄地方法院96年度交聲字第1026號、第
1027號） ，本院裁定如下：
    主  文
異議駁回。
    事  實
一、按汽車駕駛人，行經有燈光號誌管制之交岔路口闖紅燈者，
    處新臺幣（下同）1,800 元以上5,400 元以下罰鍰，並記違
    規點數3 點。次按汽車駕駛人，駕駛汽車有違反本條例之行
    為，經交通勤務警察或依法令執行交通稽查任務人員制止時
    ，不聽制止或拒絕停車接受稽查而逃逸者，除按各該條規處
    罰外，處3,000 元以上6,000 元以下罰鍰，並記違規點數1
    點，道路交通管理處罰條例第53條第1 項、第60條第1 項及
    第63條第1 項第1 款、第3 款分別定有明文。
二、原處分意旨略以：本件受處分人即異議人乙○○於民國96年
    8 月30日中午12時54分許，駕駛車牌XOS-129 號重型機車沿
    臺北縣八里鄉○○路○ 段往龍源方向行駛，途經中華路2 段
    、中山路2 段258 巷口時，於該路口燈光號誌已轉為紅燈之
    狀態下，未停等而強行闖越，經在場值勤員警攔查，不聽制
    止，拒絕停車接受稽查而逃逸，爰依道路交通管理處罰條例
    第53條第1 項、第60條第1 項規定，分別裁處罰鍰1,800 元
    及3,000 元，並分別依同條例63條第1 項第3 款、第1 款規
    定，各記違規點數3 點及1 點之事實，有原處分機關之移送
    書、原處分機關裁決處分之裁決書影本、臺北縣政府警察局
    舉發違反道路交通管理事件通知單影本各2 份在卷可憑，至
    為明確。
三、異議意旨略以：受處分人乙○○於96年8 月30日中午12時54
    分許，駕駛車牌XOS-129 號重型機車，行經臺北縣八里鄉○
    ○路，並未闖紅燈，亦未見警察，且無舉證照片證明受處分
    人是否真有闖紅燈之行為，自亦無法證明受處分人拒絕稽查
    而逃逸，再舉發通知單內容多處塗改，未核章校正等語。
四、經查：
  (一)本件受處分人即異議人乙○○於上揭時、地，駕駛車牌XOS-
    129 號重型機車行經設有燈光號誌管制之交岔路口闖紅燈，
    經值勤員警正面吹哨攔停，仍拒絕停車接受稽查而逃逸之違
    規事實，業據證人即本件舉發之臺北縣政府警察局蘆洲分局
    八里分駐所警員甲○○於本院調查中結證稱：96年8 月30日
    中午12時54分許，伊與另一名員警站在臺北縣八里鄉○○路
    ○ 段258 巷後約50公尺處，執行取締重大違規勤務時，有兩
    名機車騎士分別騎機車闖紅燈，伊當時有穿制服並站出來吹
    口哨作攔停動作，前面一臺有停下接受攔查，第二臺騎過去
    沒有停下來，但有回頭看一下，伊便將其車號記下，該騎士
    是女生，車號伊是記在罰單上，是XOS-129 號，伊返所查車
    籍就填舉發單等情綦詳（參見本院97年度交聲字第163 號卷
    第9 頁），且有如上所述原處分機關之移送書、原處分機關
    裁決處分之裁決書影本、臺北縣政府警察局舉發違反道路交
    通管理事件通知單影本各2 份附卷可稽，而受處分人乙○○
    於本院調查中亦不否認其於上開時間，確有騎駛上開機車，
    行經臺北縣八里鄉○○路○○路過好幾個設有燈光號誌管制
    之交岔路口等情。是上開違規之事實應甚明確而堪認定。
  (二)雖上開違規事實並無照相或錄影等方式拍攝車輛違規照片或
    錄影帶以資佐證，惟一般員警執行交通違規稽查勤務，依法
    並未要求就上開闖紅燈之違規事實，必須錄影或拍照存證，
    目視舉證亦為採證之方式之一，因此違規行為，係突然發生
    ，且瞬間即逝，除該路段設有固定式之照相、錄影設備可立
    即拍攝存證外，要求執勤員警或舉發機關緊急錄影或照相，
    且須以此為證，顯於執行勤務之實況甚有困難，且無法取證
    瞬間違規之事實。又依受處分人自承其確有駕駛上開機車行
    經上開遭舉發闖紅燈違規之交岔路口，核與證人即本件舉發
    員警甲○○所證大致相符，警員既係近距離正面目視違規闖
    紅燈之事實，以一般執勤員警之專業訓練而言，對於該職務
    上事項之觀察力遠較一般人更為專注，誤判之可能性極低，
    應有可信之處。再本件舉發之警員甲○○於執行勤務時，適
    時發現受處分人駕駛上開機車闖紅燈，並立即記下車號對之
    逕行舉發，其與受處分人素不相識，復無怨隙，應無故意設
    詞誣陷受處分人而甘冒偽證罪責之必要，況受處分人又未提
    出其他積極證據足資推翻前項舉發認定之事實。從而，本件
    實難認警員甲○○有何濫行舉發違規之情形，自不能單以未
    拍照或錄影存證即否定受處分人駕駛上開機車於上開時、地
    闖紅燈及拒絕停車接受稽查之違規事實，而受處分人上開聲
    明異議意旨所辯，尚不足採。至受處分人所稱警員在C00000
    000 號臺北縣政府警察局舉發違反道路交通管理事件通知單
    上有更正應到案日期部分，雖未加蓋校對章，然並不影響本
    院上開事實之認定，附此敘明。
五、綜上所述，受處分人駕駛上開車輛確有於上揭時、地，行經
    有燈光號誌管制之交岔路口闖紅燈，並有拒絕停車接受稽查
    之事實，從而，原處分機關依據道路交通管理處罰條例第53
    條第1 項、第60條第1 項、第63條第1 項第3 款、第1 款及
    違反道路交通管理事件統一裁罰基準表之規定，分別裁罰受
    處分人1,800 元及3,000 元罰鍰，並分別記違規點數3 點及
    1 點、核無違誤，本件受處分人之異議為無理由，自應將其
    異議駁回。
六、據上論斷，應依道路交通管理處罰條例第87條第2 項、道路
    交通案件處理辦法第19條，裁定如主文。
中    華    民    國    97    年    2     月    27    日
                  交通法庭法  官    雷雯華
以上正本證明與原本無異。
如不服本裁定，應於送達後5日內，向本院提出抗告狀。
                          書記官    陳如玲
中    華    民    國    97    年    2     月    27    日


司法院資訊處製作；財團法人民間司法改革基金會備份。
